臺灣臺南地方法院刑事裁定　　　　　　　　　　　　　九十一年度自字第三三九號
　　自　訴　人　乙○○
　　自訴代理人　張文嘉律師
　　被　　　告　丁○○
　　被　　　告　丙○○
　　選任辯護人　朱育男律師
右列被告因違反商標法案件，經自訴人提起自訴，本院裁定如左：
    主  文
自訴駁回。
    理  由
一、自訴意旨略稱：如自訴狀所載（如附件）。
二、按法院或受命推事（法官）於甲○○○第一次審判期日前訊問及調查結果，如認
    為案件有刑事訴訟法第二百五十二條至第二百五十四條之情形者，得以裁定駁回
    其自訴，同法第三百二十六條第三項定有明文。
三、訊據被告丁○○等固供認於上揭時地使用上揭商標等情不諱，惟堅決否認有仿冒
    自訴人商標之犯行，被告丁○○辯稱：「自訴狀所言不實在。此產品是由美國生
    活高科技公司所有，佛願貿易實業社是由四位股東即王月霞、丁○○、范榮富、
    王國華合夥經營。乙○○乃只是登記上的名義負責人，我們公司是由美國生活高
    科技公司授權麗陞公司，再由麗陞公司共同委託佛願實業社去登記商標，所以權
    利是屬於美國的，我們是有使用商標權。在合夥關係所取的共同財產應該是公同
    共有。」、「商標中文是由我命名的，英文的部分是在第七款，是由原廠委託我
    由我在委託佛願去登記的。」等語。被告丙○○辯稱：「我只是麗陞科技公司的
    名義負責人，公司的一切事情都是由丁○○負責，我對公司的事情並不清楚，自
    訴人所述之犯罪事實不實在。」等語。
    按商標法第六十二條第一款仿冒商標罪之成立，以行為人意圖欺騙他人，於同一
    商品或類似商，品使用相同或近似於他他人註冊商標之圖樣為要件。經查，本件
    自訴人乙○○所登記負責人之佛願貿易實業社，係被告丁○○與案外人王月霞、
    范榮富與王國華等人所合夥投資成立，而以乙○○之名義登記等情，業據被告丁○○提出其等之合夥契約書影本附卷足憑。且自訴人乙○○確係合夥人王月霞派
    下之投資人等情，亦據自訴代理人所承認。且威而柔之英文名稱Viazome在台灣
    之中英文名稱均係由被告丙○○名義所登記之麗陞科技股份有限公司（下稱麗陞
    公司）命名，並委託佛願貿易實業社向政府機關申請商標登記等情，此參之附卷
    之美國范士達公司（FANSDA CORPORATION）佛願貿易實業社與麗陞公司之合作切
    結書影本第六條、第七條之約定至明；且為自訴代理人所是認該切結書之真正。
    足認本件系爭之商標Viazome原係被告丙○○所登記之麗陞公司所命名，而委託
    自訴人申辦商標登記，被告等之麗陞公司才是商標之真正權利人，自訴人僅係受
    託登記名義之人而非商標權利人。自訴人嗣雖補陳美國生活高科技公司己函知范
    士達公司終止代理權並確認自訴人在台灣之商權使用權云云，惟其所提文書均未
    據我國駐外機關之認証，難辯其真偽。且麗陞公司委由自訴人負責之佛願貿易實
    業社所登記之前揭商標專用期限至一百零一年六月三十日止，至不能因美國生活
    高科技公司改變授權而生影響。故本件被告等二人即無何仿冒商標之可言。足證
    本件純商標登記與授權之屬民事糾葛，並無欺騙他人之意圖，與前開商標法上仿
    冒商標罪之要件亦有未合，被告等所辯堪足採信，應認被告罪嫌不足，依照首揭
    說明，本件自訴應予駁回。
據上論斷，應依刑事訴訟法第三百二十六條第三項、第二百五十二條第十款，裁定如
主文。
中      華      民      國    九十一   年     十二     月     十八    日
                              臺灣臺南地方法院刑事第一庭
                                  法  官  朱中和
右正本證明與原本無異。
如不服本裁定應於送達後五日內向本院提出抗告狀。
                                  書記官  謝國欽
中      華      民      國    九十一   年     十二     月     十九      日
